【裁判字號】    95,易,701
【裁判日期】    951013
【裁判案由】    竊盜
【裁判全文】
臺灣臺北地方法院刑事判決               95年度易字第701號
公  訴  人  臺灣臺北地方法院檢察署檢察官
被      告  乙○○
                    （另案在臺灣臺北監獄執行中）
上列被告因竊盜案件，經檢察官提起公訴（95年度偵字第5932號）
，本院受理後被告為有罪之陳述，經合議庭裁定改行簡式審判程
序，判決如下：
    主  文
乙○○連續攜帶凶器竊盜，累犯，處有期徒刑拾月。
扣案之Ｔ型起子壹支，沒收之。
    事  實
一、乙○○曾因竊盜案件，分別經臺灣板橋地方法院91年板簡字
    第1200號判處拘役50日、同院93年簡字第5826號判處有期徒
    刑3 月確定，各於92年3 月11日、94年11月8 日縮刑期滿執
    行完畢。另又因竊盜案件，分別於95年1 月16日經上述同院
    94年簡字第3389號判處有期徒刑6 月、於同年2 月27日經本
    院95年易字第228 號判處有期徒刑10月確定在案。
二、詎乙○○復基於意圖為自己不法所有之概括犯意，先於如附
    表編號一所示之犯罪時間、地點，持客觀上足供兇器使用之
    Ｔ型起子1 支，撬開車牌號碼LPC-680 號機車置物箱，竊取
    丙○○所有如附表編號一所示之物得手後；復將上述起子置
    放在其騎乘之TL5-811 號機車內，而於如附表編號二所示之
    犯罪時間、地點，再竊取車牌號碼QHQ-061 號機車置物箱內
    甲○○所有如附表編號二所示之物得手。惟旋為甲○○發現
    ，經報警處理，而為警查獲，並在乙○○騎乘之TL5-811 號
    機車內，扣得Ｔ型起子1 支。
三、案經臺北市政府警察局中正第二分局報告臺灣臺北地方法院
    檢察署檢察官偵查起訴，乙○○為有罪之陳述，經合議庭裁
    定改行簡式審判程序審理。
    理  由
一、上揭犯罪事實，業據被告乙○○於本院審理時坦承不諱，核
    與被害人丙○○、甲○○警詢所為供述相符，並有Ｔ型起子
    扣案，及贓物認領保管單、照片等在卷可資佐證，被告犯行
    明確，堪以認定，應依法論科。
二、查刑法業於94年2 月2 日公布，95年7 月1 日施行。而按行
    為後法律有變更者，適用行為時之法律，但行為後之法律有
    利於行為人者，適用最有利於行為人之法律，現行刑法第二
    條第一項定有明文。此條規定乃與刑法第一條罪刑法定主義
    契合，而貫徹法律禁止溯及既往原則，係規範行為後法律變
    更所生新舊法律比較適用之準據法，是刑法第二條本身雖經
    修正，但其既屬適用法律之準據法，本身尚無比較新舊法之
    問題，應一律適用裁判時之現行刑法第二條規定以決定適用
    之刑罰法律，先予說明。又本次刑法修正之比較新舊法，應
    就罪刑有關之共犯、未遂犯、想像競合犯、牽連犯、連續犯
    、結合犯，以及累犯加重、自首減輕暨其他法定加減原因（
    如身分加減）與加減例等一切情形，綜其全部罪刑之結果而
    為比較，有最高法院95年度第8 次刑庭會議決議意旨可資參
    照。而按：
  (一)被告行為後，刑法第五十六條關於連續犯之規定業經修正刪
    除，該連續犯規定刪除後，除法理上合於接續犯、包括一罪
    之情形仍可認為構成單一之犯罪外，其於數犯罪行為之情形
    ，即應依刑法第五十一條之規定予以分論併罰。經依刑法第
    二條第一項比較新、舊法之結果，認本件被告前後2 次竊盜
    行為，並無適用行為後之新法較有利於被告之情形，自應適
    用行為時即修正前刑法第五十六條關於連續犯之規定。
  (二)被告前因竊盜案件，經臺灣板橋地方法院93年簡字第5826號
    判處有期徒刑3 月確定，於94年11月8 日縮刑期滿執行完畢
    ，有臺灣高等法院被告前案紀錄表在卷可查。其於5 年以內
    因故意再犯本件有期徒刑以上之罪，不論依修正前之刑法第
    四十七條，或修正後之刑法第四十七條第一項之規定，均構
    成累犯，並無適用修正後刑法第四十七條有利於被告之情形
    ，應逕依修正前刑法第四十七條規定，論以累犯。
三、按攜帶兇器竊盜，祇須行竊時攜帶具有危險性之兇器為已足
    ，並不以攜帶之初有行兇之意圖為必要；又無論上訴人等主
    觀上是否旨在行兇抑僅便利行竊，然在客觀上顯具有行兇之
    危險性，自屬兇器之一種，其攜帶而犯竊盜罪，應成立刑法
    第三百二十一條第一項第三款之罪（最高法院62年度台上字
    第2489號、70年度台上字第1613號判例意旨可參）。是核被
    告所為，係犯刑法第三百二十一條第一項第三款之攜帶凶器
    竊盜罪；其先後2 次犯行，時間緊接、手法雷同，並觸犯構
    成要件相同之罪名，顯係基於概括犯意為之，應依修正前之
    連續犯規定，論以一罪，並加重其刑。再者，被告曾因竊盜
    案件，經臺灣板橋地方法院93年簡字第5826號判處有期徒刑
    3 月確定，於94年11月8 日縮刑期滿執行完畢執行完畢，業
    如前述，其於執行完畢5 年以內再犯本件有期徒刑以上之罪
    ，為累犯，依修正前刑法第四十七條規定加重其刑，並遞加
    重之。爰審酌被告已有如犯罪事實欄一所載多次竊盜犯行，
    並曾經法院判決確定、執行，猶犯本件竊盜犯罪，足見其惡
    性非輕，惟尚能於犯罪後坦承犯行，堪認已有悔悟之意，竊
    取之物並均已發還被害人等一切情狀，量處如主文所示之刑
    。公訴人雖具體求處被告有期徒刑1 年，惟本院審酌前情，
    認量處如主文之刑，已足懲儆，附此敘明。
四、扣案之Ｔ型起子1 支，係被告所有供犯罪所用之物，業據其
    自承在卷，依刑法第三十八條第一項第二款規定，併宣告沒
    收。
據上論斷，依刑事訴訟法第二百七十三條之一第一項、第二百九
十九條第一項前段，刑法第二條第一項前段、修正前刑法第五十
六條、第三百二十一條第一項第三款、第三十八條第一項第二款
、第四十七條，判決如主文。
本案經檢察官黃紋綦到庭執行職務。
中    華    民    國    95    年    10    月    13    日
                          刑事第三庭
                                法  官  王幸華
上正本證明與原本無異。
如不服本判決，應於判決送達後10日內向本院提出上訴狀（應抄
附繕本）。告訴人或被害人如對於本判決不服者，應具備理由請
求檢察官上訴，其上訴期間之計算係以檢察官收受判決正本之日
期為準。
                                書記官  陳泰寧
中    華    民    國    95    年    10    月    13    日
附表
┌─┬─────┬──────┬────────────┐
│  │犯罪時間  │犯罪地點    │被害人及財物            │
├─┼─────┼──────┼────────────┤
│一│95年2 月28│臺北縣永和市│丙○○所有車牌號碼LPC-68│
│  │日下午3 時│樂華夜市附近│0號機車內綠色皮包1個（內│
│  │許        │            │有悠遊卡、i-cash卡、健康│
│  │          │            │保險卡各1張，金融卡、信 │
│  │          │            │用卡各2張，電子計算機1台│
│  │          │            │、棕色小皮包4個、零錢包1│
│  │          │            │個、名片7張、現金1465元 │
│  │          │            │）                      │
├─┼─────┼──────┼────────────┤
│二│同上日下午│臺北市中正區│甲○○所有車牌號碼QHQ-06│
│  │3 時30分許│羅斯福路3 段│1號機車內黑色皮包1個（內│
│  │          │316 巷8 弄口│有眼鏡盒、證件包、便條紙│
│  │          │            │、梳子、糖果盒、鏡子、藥│
│  │          │            │盒、口紅2條、吸油面紙、 │
│  │          │            │酒壺）                  │
└─┴─────┴──────┴────────────┘
附論罪科刑依據法條：
中華民國刑法第321條
（加重竊盜罪）
犯竊盜罪而有左列情形之一者，處 6 月以上、 5 年以下有期徒
刑：
一  於夜間侵入住宅或有人居住之建築物、船艦或隱匿其內而犯
    之者。
二  毀越門扇、牆垣或其他安全設備而犯之者。
三  攜帶兇器而犯之者。
四  結夥三人以上而犯之者。
五  乘火災、水災或其他災害之際而犯之者。
六  在車站或埠頭而犯之者。
前項之未遂犯罰之。


司法院資訊處製作；財團法人民間司法改革基金會備份。
